Bruno Perdoná

DESENVOLVEDOR FULLSTACK

Estou, desde 2019, estudando sobre a área de desenvolvimento e buscando resolver seus desafios; sempre aberto a aprender novas tecnologias, maneiras e problemas para que possa me desenvolver ainda mais como um profissional na área. Me destacando na rápida adaptação referente ao contexto em que fui inserido, focado em agregar valor em tudo que faço.

LINKS DE CONTATO

LinkedIn: in/perdona/
GitHub: /BPerdona
Contato: 047 99615-6906
bruno15perdona@gmail.com

EXPERIÊNCIA

Freelancer, Canoinhas

Desenvolvedor Full Stack

Janeiro 2022 - Presente

Estágio: Prontuário Eletrônico para Assistência Social

- Sistema implementado em 4 unidades de atendimento no qual possibilita aos técnicos ter acesso a todos recursos necessários como o cadastro, pesquisa, histórico e relatórios sobre todos os atendimentos que aconteceram e benefícios concedidos aos usuários.
- Tecnologias: Django, Python, HTML5, CSS3, Bootstrap, MySQL *Janeiro* 2022 Dezembro 2022

Bolsa: Aplicativo Aquilombar

- Fornece uma busca rápida aos usuários que buscam cursos e faculdades gratuitas através de um Aplicativo Android que lista todos os Institutos Federais juntamente com seus cursos, vagas e localização. Todos esses recursos são cadastrados pelos campus através de um prontuário no qual tem acesso.
- Tecnologias: Android, Kotlin, Django, Python Julho 2022 - Dezembro 2022

Projeto: Dashboard ADOSAREC

- Site de cadastro de doadores de sangue para a instituição da ADOSAREC no qual auxilia na busca de doadores de sangue que contenham o mesmo tipo sanguíneo que está sendo requisitado.
- Tecnologias: NodeJS, ReactJS, JavaScript Janeiro 2021 - Julho 2021

TECNOLOGIAS

Android
Kotlin
Java
Spring
Python
Django
Javascript
Typescript
HTML
CSS
Git / GitHub

EDUCAÇÃO

Instituto Federal de Santa Catarina

 Tecnólogo em Análise e Desenvolvimento de Sistemas

Cursos

- Android: Carreira mundo Mobile
- Django: Udemy Luiz Otávio Miranda